【裁判字號】    98,交上易,298
【裁判日期】    981020
【裁判案由】    過失傷害
【裁判全文】
臺灣高等法院刑事判決               98年度交上易字第298號
上  訴  人  臺灣臺北地方法院檢查署檢察官
被      告  乙○○  44歲（民國○○年○月○○日生）
                    原住臺中市○區○○路170巷16號之11
                    樓之9
選任辯護人  江俊賢律師
            李  旦律師
上列上訴人因被告過失傷害案件，不服臺灣臺北地方法院98年度
交易字第372 號，中華民國98年8 月26日第一審判決（起訴案號
：臺灣臺北地方法院檢察署98年度偵字第3705號），提起上訴，
本院判決如下：
    主  文
上訴駁回。
    理  由
一、按依刑事訴訟法第350 條、第361 條、第362 條、第367 條
    規定，不服地方法院之第一審判決而上訴者，須提出上訴書
    狀，並應敘述具體理由，為上訴必備之程式；其所提出之書
    狀未敘述上訴理由，或僅曾以言詞陳述上訴理由者，均應於
    上訴期間屆滿後20日內補提理由書於第一審法院。第一審法
    院經形式審查，認逾期未補提上訴理由者，應定期間先命補
    正；逾期未補正者，為上訴不合法律上之程式，應以裁定駁
    回。倘已提出上訴理由，但所提非屬具體理由者，則由第二
    審法院以上訴不合法律上之程式，判決駁回。而所謂具體理
    由，必係依據卷內既有訴訟資料或提出新事證，指摘或表明
    第一審判決有何採證認事、用法或量刑等足以影響判決本旨
    之不當或違法，而構成應予撤銷之具體事由，始克當之（例
    如：依憑證據法則具體指出所採證據何以不具證據能力，或
    依憑卷證資料，明確指出所為證據證明力之判斷如何違背經
    驗、論理法則）；倘僅泛言原判決認定事實錯誤、違背法令
    、量刑失之過重或輕縱，而未依上揭意旨指出具體事由，或
    形式上雖已指出具體事由，然該事由縱使屬實，亦不足以認
    為原判決有何不當或違法者（例如：對不具有調查必要性之
    證據，法院未依聲請調查亦未說明理由，或援用證據不當，
    但除去該證據仍應為同一事實之認定），皆難謂係具體理由
    ，俾與第二審上訴制度旨在請求第二審法院撤銷、變更第一
    審不當或違法之判決，以實現個案救濟之立法目的相契合，
    並節制濫行上訴（最高法院97年度台上字第892 號判決亦同
    此意旨）。
二、本件原審判決略以：被告乙○○於民國（下同）97年12月31
    日下午3 時許，自臺北市火車站附近搭乘車牌號碼不詳之計
    程車，沿臺北市○○路由西往東方向行駛，迨行至目的地八
    德路與復興北路口時，乙○○即欲下車，惟該計程車司機竟
    疏未緊靠路邊停車，而乙○○於下車之際亦應注意開啟車門
    時應小心後方來車，而依當時情形觀之，又無不能注意之情
    事，竟疏未注意及此，而冒然打開右後車門，適有甲○○騎
    乘車牌號碼AOV-345 號重型機車自後方同向亦行駛至該處，
    因而閃避不及，該計程車之右後車門即與甲○○所騎乘機車
    之左手把發生碰撞，致甲○○重心不穩，人車倒地，因而受
    有左手第4 指中段指骨粉碎性骨折併癒合不正、右膝擦挫傷
    等傷害。
三、檢察官不服原審判決，提起上訴，其於98年9 月4 日提出之
    上訴書所敘述之上訴理由略以：被告犯罪後毫無悔意，否認
    犯行，原審量刑過輕，實難收懲儆之效等語。
四、經查，檢察官上訴意旨，僅空言泛稱被告犯罪後態度不佳，
    毫無悔意，量刑實屬過輕云云，惟就原審判決認定事實、適
    用法律及量刑等事項，有何不當或違法之處，並未具體指摘
    ，自非屬上訴第二審之具體理由，其上訴自不合法律上之程
    式，爰不經言詞辯論予以駁回。
五、據上論斷，應依刑事訴訟法第367 條前段、第372 條，判決
    如主文。
中    華    民    國    98    年    10    月    20    日
                  刑事第十四庭審判長法  官  陳志洋
                                    法  官  梁耀鑌
                                    法  官  謝靜恒
以上正本證明與原本無異。
不得上訴。
                                    書記官  陳珮茹
中    華    民    國    98    年    10    月    20    日


司法院資訊處製作；財團法人民間司法改革基金會備份。
